【裁判字號】    98,民專抗,11
【裁判日期】    980608
【裁判案由】    侵害專利權有關財產權爭議
【裁判全文】
智慧財產法院民事裁定
                                    98年度民專抗字第11號
抗  告  人  臺灣東洋藥品工業股份有限公司
法定代理人  甲○○
訴訟代理人  范曉玲律師
            呂紹凡律師
            陳貞妤律師
相  對  人  法商安萬特醫藥公司(AVENTIS PHARMA S.A)
法定代理人  乙○○○○○○ ○.
訴訟代理人  李貴敏律師
            范纈齡律師
            李敏惠律師
            邵瓊慧律師
            盧柏岑律師
            黃麗蓉律師
            馮達發律師
            焦子奇律師
上列當事人間侵害專利權有關財產權爭議事件，抗告人對於中華
民國98年1 月20日臺灣臺北地方法院97年度智字第38號民事裁定
，關於相對人聲請禁止抗告人閱覽、影印法商安萬特醫藥公司專
利藥品「剋癌易注射劑」Taxotere市場價值與權利金損失評估報
告部分，提起抗告，本院裁定如下：
    主  文
抗告駁回
抗告費用由抗告人負擔。
    理  由
一、本件抗告人於原法院聲請及本院抗告意旨略以：原裁定禁止
    抗告人閱覽或影印相對人片面委由國立交通大學科技法律研
    究所（以下簡稱交大科法所）製作之「原證16號」及「原證
    16-1號」之兩份評估報告，無非係認為「表3-2 相對人藥品
    營收預測、圖3-1 相對人對於Taxotere市場替代率預估、表
    3-1 Taxotere年成長率預估、表2-3 學名藥對於藥價敏感度
    較高之醫院用藥影響，表2-4 學名藥對於藥價敏感度中等之
    醫院影響等，經核上開資料，包含相對人之客戶名單、對客
    戶過往採購行為研判其藥價敏感度屬性、學名藥對專利藥之
    替代效果分析、相對人藥品營收預測、財務報表等於行銷上
    有其重要性之資訊，應確屬相對人之業務秘密」。惟上開所
    謂「營收預測」、「市場替代性預估」、「成長率預估」、
    「藥價敏感度影響」及「藥價影響」等，顯然或屬於市場調
    查性質之一般性資料，或屬相對人作為品牌藥廠之主觀判斷
    或預測，若單憑相對人空泛宣稱為「內部資訊」即認為業務
    秘密而得禁止抗告人閱覽，將使營業秘密法上「非一般涉及
    該類資訊之人所知」、「實際或潛在之經濟價值」及「合理
    之保密措施」之三大要件形同虛設。且原裁定未具體說明該
    該兩份評估報告之內容何以屬相對人之業務秘密，更未敘明
    何以准予抗告人影印閱覽將致相對人受重大損害，即限制抗
    告人閱覽。再者，該兩份評估報告乃原審法院決定本件訴訟
    標的價額之依據及命抗告人提供訴訟費用擔保之數據，自對
    抗告人權益造成重大影響，詎原裁定拒絕將該兩份評估報告
    中所列原始資訊及數據資料塗抹後，准許抗告人閱覽影印。
    原裁定實有礙抗告人訴訟權之行使，亦與民事訴訟法第242
    條第3 項規定之立法意旨相違。爰提起抗告，求予廢棄原裁
    定。
二、按「訴訟資料涉及營業秘密者，法院得依聲請或依職權裁定
    不予准許或限制訴訟資料之閱覽、抄錄或攝影。」、「卷內
    文書涉及當事人或第三人隱私或業務秘密，如准許前二項之
    聲請，有致其受重大損害之虞者，法院得依聲請或依職權裁
    定不予准許或限制前二項之行為。」智慧財產案件審理法第
    9條第2項、民事訴訟法第242條第3項分別定有明文。
三、經查：
  (一)相對人主張本件為評估使用第76742 號發明專利（下稱系爭
    專利）之「剋癌易注射劑」藥品受相對人學名藥品「汰杉注
    射劑」之影響及系爭專利之價值，不得不提供諸多高度敏感
    且機密之重要內部資料予國立交大科法所，如表3-2 相對人
    藥品營收預測、圖3-1 相對人對於Taxotere市場替代率預估
    、表3-1 Taxotere年成長率預估、表2-3 學名藥對於藥價敏
    感度較高之醫院用藥影響、表2-4 學名藥對於藥價敏感度中
    等之醫院影響等。原審經核上開資料，認為其包含相對人之
    客戶名單、對客戶過往採購行為研判其藥價敏感度屬性、學
    名藥對專利藥之替代效果分析、相對人藥品營收預測、財務
    報表等於行銷上有其重要性之資訊，應確屬相對人之業務秘
    密，乃徵諸兩造於藥品市場上具競爭關係，該等資訊若為抗
    告人所知，自得據以調整其定價或行銷策略，進而影響其藥
    品之銷售，而認定其難謂無致其受重大損害之虞，自屬有據
    ，因而為禁止抗告人閱覽之裁定。抗告人指摘原裁定所謂「
    營收預測」、「市場替代性預估」、「成長率預估」、「藥
    價敏感度影響」及「藥價影響」等，顯然或屬於市場調查性
    質之一般性資料，或屬相對人作為品牌藥廠之主觀判斷或預
    測云云。惟上開資訊因涉及相對人客戶資料、客戶採購行為
    研判及營收預測、財務報表等對相對人於商品行銷上之重要
    性資訊，確非毫無秘密可言，本院亦認定其屬相對人之業務
    秘密範疇，抗告人主張上開資料均為一般性資料云云，果若
    屬實，何以市場上均未見上開資訊？又倘若上開資訊不具重
    要性，何以抗告人極欲知悉？是抗告人主張原裁定未說明該
    兩份評估報告之內容係屬相對人之業務秘密，且使營業秘密
    法上「非一般涉及該類資訊之人所知」、「實際或潛在之經
    濟價值」及「合理之保密措施」之三大要件形同虛設，即無
    理由。
  (二)抗告人另主張該兩份評估報告乃原審法院決定本件訴訟標的
    價額之依據及命抗告人提供訴訟費用擔保之數據，自對抗告
    人權益造成重大影響，詎原裁定拒絕將該兩份評估報告中所
    列原始資訊及數據資料塗抹後，准許抗告人閱覽影印，實有
    礙抗告人訴訟權之行使，亦與民事訴訟法第242 條第3 項規
    定之立法意旨相違云云。惟本件訴訟係請求侵害專利權有關
    財產權爭議，有關專利權損害賠償之計算，並非僅以抗告人
    商品之定價及成本為損害賠償計算之唯一依據。況依民事訴
    訟法第77條之1 第1 項規定，訴訟標的之價額，由法院核定
    。原審法院依職權認定本件訴訟標的價額，嗣相對人對原裁
    定就核定本件件訴訟標的價額之部分提起抗告，案經本院98
    年度民專抗字第9 號民事裁定廢棄原裁定，並已另為本件訴
    訟標的價額之核定。則縱令原裁定准許抗告人在不得閱覽上
    開秘密資訊之情況下，得閱覽該兩評估報告其餘部分之內容
    ，亦不影響本件訴訟標的價額之核定。至原審法院命相對人
    為抗告人供訴訟費用擔保金3,000,704 元之民事裁定，經本
    院以原裁定命抗告人提供本件訴訟費用擔保，雖非無據，惟
    因本件訴訟標的價額之核定既已變更，則原裁定命抗告人提
    供訴訟費用擔保之數額應亦隨之變更為由，以98年度民專抗
    字第10號民事裁定廢棄原裁定，發回原審重為適法裁定，與
    本件抗告人有關閱覽上開資料之主張亦屬無涉。況原裁定命
    相對人為抗告人供訴訟費用擔保金與得否准許抗告人閱覽影
    印該兩份評估報告之間，並無直接之關連，且原裁定准許相
    對人依民事訴訟法第242 條第3 項規定禁止抗告人閱覽或影
    印該兩評估報告之聲請，亦屬適當。是抗告人指摘原裁定有
    違誤，即無理由。
四、據上論結，本件抗告為無理由，爰依民事訴訟法第78條，裁
    定如主文。
中    華    民    國    98    年     6    月     8    日
                  智慧財產法院第一庭
                              審判長法  官  李得灶
                                    法  官  林欣蓉
                                    法  官  汪漢卿
以上正本係照原本作成。
如不服本裁定而提起抗告，應於裁定正本送達後10日之不變期間
內向本院提出抗告狀，並應表明抗告理由。
中    華    民    國    98    年     6    月     8    日
                                    書記官  邱于婷


司法院資訊處製作；財團法人民間司法改革基金會備份。
